臺灣彰化地方法院刑事判決　　　　　　　96年度易字第1550號
公　訴　人　台灣彰化地方法院檢察署檢察官
被　　　告　乙○○
上列被告因詐欺等案件，經檢察官提起公訴（96年度偵字第5833
號），本院依簡式審判程序判決如下：
    主  文
乙○○幫助意圖為自己不法之所有，以詐術使人將本人之物交付
，處有期徒刑柒月，減為有期徒刑參月又拾伍日，如易科罰金，
以新台幣壹仟折算壹日。
    事  實
一、乙○○依一般社會生活之通常經驗，能預見金融機構帳戶係
    個人理財之重要工具，係個人財產、信用之表徵，而交付金
    融機構帳戶之存摺及提款卡予姓名、年籍不詳之他人使用，
    將可能被該人或其所屬之犯罪集團用於掩飾身份、避免警方
    查緝，以及便利實施財產犯罪，惟仍基於幫助詐欺取財之不
    確定故意，於民國96年2月底，在台中市○○路、文心路口
    ，將其合作金庫商業銀行太平分行帳號0000000000000號帳
    戶之存摺及金融卡，以新台幣（下同）3千元之代價，出售
    予自稱「張先生」之姓名年籍不詳男子，並告以提款卡密碼
    ，容任他人作為詐騙工具使用。嗣詐欺集團成員取得上開帳
    戶之存摺及提款卡後，即於96年1月9日12時起多次以電話聯
    絡甲○○，謊稱係香港警官，其之前遭詐騙案件之嫌犯均已
    落網，將歸還103萬元云云，另勸甲○○匯款加入會員參加
    抽獎活動，致甲○○陷於錯誤，而於96年3月15日匯款10萬
    元至乙○○之上開帳戶內；上開詐欺集團成員再於96年3月
    23日10時許，以電話聯絡丙○○，謊稱丙○○中獎獲得獎金
    88萬元，但必須認購義賣物品云云，致丙○○陷於錯誤，而
    於同日匯款6萬元至乙○○上開帳戶。
二、案經彰化縣警察局報請台灣彰化地方法院檢察署檢察官偵查
    起訴。
    理  由
一、本件被告乙○○所涉係死刑、無期徒刑、最輕本刑為3年以
    上有期徒刑或高等法院管轄第一審案件以外之罪，並於本院
    行準備程序時就被訴事實為有罪之陳述，本院合議庭依刑事
    訴訟法第273條之1規定，經評議結果，裁定改由受命法官獨
    任行簡式審判程序，合先敘明。
二、上開犯罪事實，業據被告乙○○於本院審理中坦承不諱，核
    與證人甲○○、丙○○於警詢中證述之情節（彰警刑偵四字
    第0960035466號卷第27-29、44-47頁）相符，並有上開帳戶
    開戶基本資料、交易明細表（彰警刑偵四字第0960035466號
    卷第178-179、185頁）、被害人甲○○匯款至上開帳戶之合
    作金庫銀行存款憑條（彰警刑偵四字第0960035466號卷第32
    頁）在卷可稽，堪認被告之自白與事實相符，可資採信。按
    金融存款帳戶，事關存戶個人財產權益之保障，與存戶之印
    鑑章、金融卡結合，其專屬性、私密性更高，除非本人或與
    本人具密切之關係者，難認有何理由可自由流通使用該存摺
    、印章、金融卡，一般人亦均有應妥為保管存摺、金融卡，
    以防止被他人冒用之認識，縱有特殊情況偶有將存摺、金融
    卡交付他人之需，亦必深入瞭解其用途後再行提供，恆係吾
    人日常生活經驗與事理；且金融帳戶為個人理財之工具，申
    請開設金融帳戶並無任何特殊限制，一般人皆能以存入最低
    開戶金額之方式申請開戶，亦可在不同之金融機構申請多數
    存款帳戶使用，並無何困難，此乃眾所週知之事實，則依一
    般人之社會生活經驗，苟見非親非故之人不以自己名義申請
    開戶，反而向他人蒐集金融機構帳戶供己使用，衡情當知悉
    蒐集金融帳戶者係將所蒐集之帳戶用於從事財產犯罪，避免
    揭露自己身分。被告明知存摺、金融卡密碼、金融卡、印鑑
    等有關個人財產、身分之物，淪於不明人士手中，極易被利
    用為財產犯罪之工具，竟將存摺等物售予身分來歷不明之人
    ，顯然對於該帳戶將作為不法使用，有所認知。本件事證已
    臻明確，被告犯行足堪認定。
三、核被告所為，係犯刑法第339條第1項、第30條第1項之幫助
    詐欺取財罪。被告以幫助他人犯罪之不確定故意，而參與實
    施詐欺罪犯罪構成要件以外之行為，為幫助犯，應按正犯之
    刑減輕其刑。爰審酌被告犯罪之動機係缺錢花用，為牟得小
    利竟助長社會犯罪風氣，復造成被害人財產重大損失，惟被
    告於審理中坦承犯行，又無前科，年紀尚輕、社會經驗未足
    等一切情狀，量處如主文所示之刑。又被告犯罪在96年4月
    24日以前，合於中華民國九十六年罪犯減刑條例第2條第1項
    第3款規定，爰減為如主文所示之刑，並諭知易科罰金之折
    算標準。
據上論斷，應依刑事訴訟法第273條之1第1項、第299條第1項前
段，刑法30條第1項前段、第2項、第339條第1項、第41條第1項
前段，刑法施行法第1條之1，中華民國九十六年罪犯減刑條例第
2條第1項第3款、第7條、第9條，判決如主文。
本案經檢察官蔡明達到庭執行職務
中　　華　　民　　國　　96　　年　　12　　月　　11　　日
                  刑事第六庭    法      官  林欣苑
以上正本證明與原本無異。
如不服本判決，應於判決送達後10日內，向本院提出上訴書狀，
上訴書狀應「敘述具體上訴理由」，並按他造當事人之人數附繕
本。「切勿逕送上級法院」。
告訴人或被害人對於判決如有不服具備理由請求檢察官上訴者，
其上訴期間之計算係以檢察官收受判決正本之日期為準。
中　　華　　民　　國　　96　　年　　12　　月　　14　　日
                                書  記  官  楊筱惠
附錄本案論罪科刑法條全文：
中華民國刑法第339條
（普通詐欺罪）
意圖為自己或第三人不法之所有，以詐術使人將本人或第三人之
物交付者，處5年以下有期徒刑、拘役或科或併科1千元以下罰金
。
以前項方法得財產上不法之利益或使第三人得之者，亦同。
前二項之未遂犯罰之。
